【裁判字號】    98,交易,111
【裁判日期】    980930
【裁判案由】    過失致死
【裁判全文】
臺灣雲林地方法院刑事判決             98年度交易字第111號
公  訴  人  臺灣雲林地方法院檢察署檢察官
被      告  乙○○
上列被告因過失致死案件，經檢察官提起公訴（98年度偵字第34
18號），於本院準備程序進行中，被告就被訴事實為有罪之陳述
，經本院裁定進行簡式審判程序，茲判決如下：
    主  文
乙○○因過失致人於死，處有期徒刑柒月。緩刑貳年。乙○○並
應於民國九十八年十月三日、九十八年十月二十六日，支付吳泰
宏、吳淑瑩、吳水源、吳秋霞、甲○○新臺幣伍拾萬元、拾萬
元。
    事  實  及  理  由
壹、程序方面：
    本件屬於刑事訴訟法第376 條第1 款所列之案件，依同法第
    284 條之1 規定，得由法官一人獨任審判。又被告於準備程
    序中就被訴事實為有罪之陳述，本院裁定進行簡式審判程序
    （依刑事訴訟法第50條但書之規定，此裁定當庭宣示，命記
    載於筆錄即可，不用製作裁定書面），依刑事訴訟法第273
    條之2 、第159 條第2 項之規定，不適用傳聞法則有關限制
    證據能力之規定，且不受同法第161 條之2 、第161 條之3
    、第163 條之1 、第164 條至第170 條等有關調查證據方法
    規定之限制；並得依同法第310 條之2 之準用同法第454 條
    之規定製作略式判決書，依法僅需記載犯罪事實、證據名稱
    及應適用之法條，並得以簡略方式為之，如認定之犯罪事實
    、證據及應適用之法條，與檢察官聲請簡易判決處刑書或起
    訴書之記載相同者，得引用之，合先敘明。
貳、實體方面：
一、構成犯罪事實：
    乙○○並未領有駕駛執照，竟於民國98年6 月30日下午，駕
    駛車牌號碼2529-MV 號自小客貨車，沿雲林縣北港鎮○○路
    由北往南方向行駛，而於當日下午2 時18分許，途經該路與
    新南路交岔路口時，本應注意車前狀況，隨時採取必要之安
    全措施，而按當時天候晴、日間自然光線、柏油道路乾燥無
    缺陷、無障礙物、視距良好，並無不能注意之情形，竟疏未
    注意車前狀況並採取必要之安全措施，適有吳鄭騎乘車牌
    號碼MAG-073 號普通重型機車，沿同鎮○○路由東往西方向
    行經上開路口，乙○○所駕駛之前揭自小客貨車前車頭因而
    撞及吳鄭所騎乘機車之右側車身，致吳鄭倒地受有蜘蛛
    膜下腔出血、腦出血、顱骨骨折、右側血胸、右下肢開放性
    骨折、休克、呼吸衰竭等傷害，經送醫診治，因體腔破裂骨
    折、外傷性休克而延至同日晚間6 時40分不治死亡。乙○○
    則於警方據報至現場尚不知肇事者為何人時，向員警主動表
    示其為肇事車輛之駕駛者而自首靜候裁判。
二、認定犯罪事實所憑之證據名稱：
  (一)告訴人甲○○於警詢及偵查中之指訴、證人吳金花於警詢及
    偵查中之證述。
  (二)道路交通事故現場圖、調查報告表(一)、(二)、證號查詢汽車駕
    駛人表各1份。
  (三)中國醫藥大學北港附設醫院診斷證明書、長庚醫療財團法人
    嘉義長庚紀念醫院診斷證明書及病歷資料、臺灣雲林地方法
    院檢察署勘驗筆錄、相驗屍體證明書、檢驗報告書。
  (四)雲林縣警察局舉發違反道路交通管理事件通知單、現場照片
    26幀。
  (五)自首情形紀錄表1 紙。
  (六)被告於警詢、檢察官偵查及本院審理中之自白。而被告之自
    白核與上開積極證據相吻合，應與事實相符，可予採信。
三、論罪科刑之理由：
  (一)核被告所為，係犯刑法第276 條第1 項過失致死罪。
  (二)被告無駕駛執照駕車，因而致人死亡，應依道路交通管理處
    罰條例第86條第1 項規定，加重其刑。
  (三)被告肇事後，留在事故現場，向據報至現場處理尚不知肇事
    者姓名之警員坦承肇事，並自願接受裁判乙節，有雲林縣警
    察局交通隊北港小隊交通事故肇事人自首情形紀錄表1 紙在
    卷可稽，業已符合刑法自首之要件，爰依刑法第62條前段規
    定，減輕其刑，並依法先加後減之。
  (四)審酌被告行車未注意車前狀況致撞及被害人，就本件車禍之
    發生具有過失，並導致被害人死亡，造成被害人家屬無法抹
    滅之傷痛；又被告並無任何前科，有臺灣高等法院被告前案
    紀錄表1 份附卷可稽，足見被告平日素行良好，於犯後能自
    首而接受裁判，並坦承犯行，尚有悔意；另被告於本院審理
    中已與被害人之家屬達成和解，此有調解筆錄在卷可參，依
    調解之條件，被告本應於98年9 月5 日前及98年10月15日前
    各給付新臺幣（下同）65萬元予被害人之家屬，而被告於98
    年9 月5 日前雖僅給付50萬元，然於本院審理中已承諾所餘
    數額將於98年10月3 日及同年月26日各給付50萬元及30萬元
    ，並已得到告訴人之同意等一切情狀，量處如主文所示之刑
    。
  (五)本院考量上情，並斟酌被告未有犯罪前科紀錄，業如前述，
    犯後並已深表悔悟，堪信係因一時失慮致罹刑典，經此偵、
    審程序之教訓，當能知所警惕，信無再犯之虞，本院以為所
    宣告之刑以暫不執行為適當，併依刑法第74條第1 項第1 款
    之規定宣告緩刑2 年。另為督促被告履行調解內容，爰依刑
    法第74條第2 項第3 款之規定，諭知被告應於98年10月3 日
    及同年月26日支付被害人之家屬吳泰宏、吳淑瑩、吳水源、
    吳秋霞、甲○○50萬元及30萬元，作為緩刑之附加條件，以
    啟自新。
四、應適用之法條：
  (一)刑事訴訟法第299 條第1 項前段、第273 條之1 第1 項、第
    310 條之2 、第454 條第1 項。
  (二)道路交通管理處罰條例第86條第1 項。
  (三)刑法第276 條第1 項、第62條前段、第74條第1 項第1 款、
    第2 項第3 款。
  (四)刑法施行法第1 條之1 。
本案經檢察官陳靜慧到庭執行職務。
中    華    民    國    98    年    9     月    30    日
                    交通法庭  法  官  吳錦佳
以上正本證明與原本無異。
如不服本判決應於收受判決後10日內向本院提出上訴書狀，並應
敘述具體理由；其未敘述上訴理由者，應於上訴期間屆滿後20日
內向本院補提理由書（均須按他造當事人之人數附繕本）。「切
勿逕送上級法院」。
                              書記官  謝璧卉
中    華    民    國    98    年    9     月    30    日
附錄本案論罪科刑法條全文：
刑法第276 條：
因過失致人於死者，處2 年以下有期徒刑、拘役或2 千元以下罰
金。
從事業務之人，因業務上之過失犯前項之罪者，處5 年以下有期
徒刑或拘役，得併科3 千元以下罰金。


司法院資訊處製作；財團法人民間司法改革基金會備份。
